---
title: "Cartes SRP Monde et UE"
author: "Celia Pontet"
date: "`r format(Sys.Date(),'%d/%m/%Y')`"
output: 
  word_document:
    df_print: kable 
    reference_docx: Template_Word_reference.docx
---

```{r setup, include=FALSE}
knitr::opts_chunk$set(echo = TRUE)
library(rnaturalearth)
library(sf)
library(sp)
library(tidyverse)
library(glue)
library(readxl)
```

#Récupération du fond de carte

Il existe plusieurs niveaux de détails, via l'argument `scale` : 110, 50 ou 10.  
Pour une carte mondiale, mieux vaut privilégier le niveau 110. Pour une échelle continent, on peut utiliser une échelle plus fine.  
La carte se récupère grâce à la fonction `ne_countries`.  

```{r}
w <- ne_countries(scale=50, returnclass = "sf")

w

ne_countries(scale=110, returnclass = "sf") %>% 
  ggplot() +
  geom_sf(fill = "grey", colour = "black") +
  ggtitle("Scale=110")

ne_countries(scale=50, returnclass = "sf") %>% 
  ggplot() +
  geom_sf(fill = "grey", colour = "black") +
  ggtitle("Scale=50")

ne_countries(scale=10, returnclass = "sf") %>% 
  ggplot() +
  geom_sf(fill = "grey", colour = "black") +
  ggtitle("Scale=10")
```

On peut faire un filtre directement sur le continent ou le pays.

```{r}
ne_countries(scale=110, returnclass = "sf",continent = "Europe") %>% 
  ggplot() +
  geom_sf(fill = "grey", colour = "black") +
  ggtitle("Importation du fond de carte avec filtre sur continent")

ne_countries(scale=110, returnclass = "sf",country = "France") %>% 
  ggplot() +
  geom_sf(fill = "grey", colour = "black") +
  ggtitle("Importation du fond de carte avec filtre sur pays")
```

Effectuer un zoom brut : déforme un peu car aux latitude hautes, il y a moins de distances entre deux longitudes.

```{r}
ne_countries(scale=110, returnclass = "sf") %>% 
  ggplot() +
  geom_sf(aes(fill = pop_est), colour = "black") +
  coord_sf( xlim = c(-42, 86), ylim = c(12,84))
```


# Changer la projection : 
##Plan
```{r}
#Plan
ne_countries(scale = 110, returnclass = "sf") %>% 
  ggplot() +
  geom_sf(aes(fill = pop_est), colour = "black")+
  ggtitle("Défaut = LongLat projection")
ne_countries(scale = 110, returnclass = "sf") %>% 
  st_transform("+proj=longlat") %>% 
  ggplot() +
  geom_sf(aes(fill = pop_est), colour = "black")+
  ggtitle("Défaut = LongLat projection")


ne_countries(scale = 110, returnclass = "sf") %>% 
  st_transform("+proj=merc") %>% 
  ggplot() +
  geom_sf(aes(fill = pop_est), colour = "black")+
  ggtitle("Mercator projection")

ne_countries(scale = 110, returnclass = "sf") %>% 
  st_transform("+proj=mill") %>% 
  ggplot() +
  geom_sf(aes(fill = pop_est), colour = "black")+
  ggtitle("Miller projection")

ne_countries(scale = 110, returnclass = "sf") %>% 
  st_transform("+proj=gall") %>% 
  ggplot() +
  geom_sf(aes(fill = pop_est), colour = "black")+
  ggtitle("Gall projection")
```


##Sphérique

```{r}
#sphérique
ne_countries(scale = 110, returnclass = "sf") %>% 
  st_transform("+proj=natearth + wktext") %>% 
  ggplot() +
  geom_sf(aes(fill = pop_est), colour = "black")

ne_countries(scale = 110, returnclass = "sf") %>% 
  st_transform("+proj=robin") %>% 
  ggplot() +
  geom_sf(aes(fill = pop_est), colour = "black")+
  ggtitle("Robinson projection")

ne_countries(scale = 110, returnclass = "sf") %>% 
  st_transform("+proj=moll") %>% 
  ggplot() +
  geom_sf(aes(fill = pop_est), colour = "black")+
  ggtitle("Mollweide projection")
```

##Sphère réelle

```{r}
latitude_centre <- 52
longitude_centre <- 10

ne_countries(scale=110, returnclass = "sf") %>% 
  st_transform(crs = glue("+proj=laea +lat_0={latitude_centre} +lon_0={longitude_centre} +datum=WGS84 +units=m +no_defs")) %>% 
  ggplot() +
  geom_sf(aes(fill = pop_est), colour = "black")


latitude_centre <- 100
longitude_centre <- 0

ne_countries(scale=110, returnclass = "sf") %>% 
  st_transform(w, crs = glue("+proj=laea +lat_0={latitude_centre} +lon_0={longitude_centre} +datum=WGS84 +units=m +no_defs")) %>% 
  ggplot() +
  geom_sf(aes(fill = pop_est), colour = "black")

```


# Zoom

```{r}
xlim = c(-4200000, 8600000)
ylim = c(1200000,8400000)


ne_countries(scale = 110, returnclass = "sf") %>% 
  st_bbox()

#Accès aux limites
lim <- ne_countries(scale = 110, returnclass = "sf") %>% 
  st_transform("+proj=merc") %>% 
  st_bbox()
lim[[1]]


ne_countries(scale = 110, returnclass = "sf") %>% 
  st_transform("+proj=moll") %>% 
  ggplot() +
  geom_sf(aes(fill = pop_est), colour = "black")+
  ggtitle("Mollweide projection & zoom")+
  coord_sf(xlim=xlim,ylim=ylim)
```


#Zoom + avancé sur sphère

Pour cela, à partir des limites `xlim` et `ylim`, on peut recalculer, un xlim/ylim qui conserverait les proportions : cad planifie la sphère.

+a         Semimajor radius of the ellipsoid axis
+b         Semiminor radius of the ellipsoid axis
+datum     Datum name (see `proj -ld`)
+ellps     Ellipsoid name (see `proj -le`)
+lat_0     Latitude of origin
+lat_1     Latitude of first standard parallel
+lat_2     Latitude of second standard parallel
+lat_ts    Latitude of true scale
+lon_0     Central meridian
+over      Allow longitude output outside -180 to 180 range, disables wrapping (see below)
+proj      Projection name (see `proj -l`)
+south     Denotes southern hemisphere UTM zone
+units     meters, US survey feet, etc.
+x_0       False easting
+y_0       False northing
+zone      UTM zone


```{r}
ne_countries(scale=110, returnclass = "sf") %>% 
  st_transform(w, crs = glue("+proj=laea +lat_0={latitude_centre} +lon_0={longitude_centre} +datum=WGS84 +units=m +no_defs")) %>% 
  ggplot() +
  geom_sf(aes(fill = pop_est), colour = "black")+
  coord_sf(xlim=xlim,ylim=ylim)

latitude_centre <- 52
longitude_centre <- 10
xlim=c(-42, 52)
ylim=c(20,84)

crsLONGLAT <- "+proj=longlat +datum=WGS84 +no_defs"
# crsLAEA <- "+proj=laea +lat_0=52 +lon_0=10 +x_0=4321000 +y_0=3210000 +datum=WGS84 +units=m +no_defs"
crsLAEA <- glue("+proj=laea +lat_0={latitude_centre} +lon_0={longitude_centre} +datum=WGS84 +units=m +no_defs")

# the bouding box polygon in long/lat projection, i.e. axis-aligned
bb <- st_sfc(
  st_polygon(list(cbind(
    xlim[c(1,2,2,1,1)], # x-coordinates (longitudes) of points A,B,C,D
    ylim[c(1,1,2,2,1)]     # y-coordinates (latitudes) of points A,B,C,D
  ))),
  crs = "+proj=longlat +datum=WGS84 +no_defs")

# now in in LAEA projection
laeabb <- st_transform(bb, crs = crsLAEA)

# the extent of the bounding box in the new projection
b <- st_bbox(laeabb)

ne_countries(scale=110, returnclass = "sf") %>% 
  ggplot()+
  geom_sf(aes(fill = pop_est), colour = "black") +
  coord_sf(crs = crsLAEA, xlim = c(b["xmin"], b["xmax"]), ylim = c(b["ymin"], b["ymax"]))
```

#Ajout des données SRP

```{r}
data_ue <- read_rds("DATA/data_ue.rds")

ref <- read_xlsx("DATA/ref.xlsx") %>% 
  mutate(PAYS = case_when(
    is.na(PAYS) ~ NAME,
    TRUE ~ PAYS
  ))

# data_ue <- data_ue %>% 
#   full_join(ref,by="PAYS") %>% 
#   select(-PAYS) %>% 
#   filter(!is.na(CULTURE),!is.na(ANNEE),!is.na(name)) %>% 
#   complete(name,CRITERE,ANNEE,CULTURE)

data <- data_ue %>% 
  filter(ANNEE==2017,CULTURE=="Colza d'hiver",CRITERE=="Surface", UE=="UE à 12")%>% 
  full_join(ref,by="PAYS") %>% 
  select(-PAYS) %>% 
  filter(!is.na(CULTURE),!is.na(ANNEE),!is.na(NAME)) %>% 
  complete(NAME,ANNEE,CULTURE)


                                                            Sphérique = c("+proj=natearth + wktext", "+proj=robin", "Mollweide"="+proj=moll"),
                                                               Sphère = c("Sphère réelle"="Sphère réelle")))

getMap(resolution="low") %>% 
  st_as_sf() %>% 
  st_transform(., "+proj=moll") %>%
  st_bbox()

library(rworldmap)
g <- getMap(resolution="low") %>% 
  st_as_sf() %>% 
  st_transform(., "+proj=f") %>%
  mutate(
    CENTROID = map(geometry, st_centroid),
    COORDS = map(CENTROID, st_coordinates),
    COORDS_X = map_dbl(COORDS, 1),
    COORDS_Y = map_dbl(COORDS, 2)
  ) %>% 
  mutate_if(is.factor,as.character) %>% 
  as_tibble() %>% 
  full_join(data, by="NAME") %>%
  st_as_sf() %>%
  ggplot()+
  geom_sf(aes(fill=VALUE))+
  geom_text(aes(label=VALUE,x=COORDS_X,y=COORDS_Y))+
  coord_sf(xlim=c(-3000000, 4000000),ylim=c(4000000,11000000),datum = NA)

# lim4 <- fond4() %>%
#   filter_(paste(JoinLevel(),"%in% reac4$ent4")) %>%
#   st_bbox()
lim4 <- c(-3000000, 4000000, 4000000, 11000000) #xmin, ymin, xmax, ymax
# 
#On récupère les limites pour les logos
xmin.ti <- lim4[1]
xmax.ti <- xmin.ti + (lim4[3]-lim4[1])*0.1
ymin.ti <- lim4[4]
ymax.ti <- ymin.ti + (xmax.ti-xmin.ti)*(499/1153)

g <- g +
  annotation_custom(rasterGrob(ti), xmin.ti, xmax.ti, ymin.ti, ymax.ti)

g <- ggplot_gtable(ggplot_build(g))
g$layout$clip[g$layout$name=="panel"] <- "off"
grid.draw(g)



#On récupère les limites pour les logos
xmin.tu <- input$posx.logo.tu.sheet.4
xmax.tu <- xmin.tu + (lim4[3]-lim4[1])*1
ymin.tu <- input$posy.logo.tu.sheet.4
ymax.tu <- ymin.tu + (xmax.tu-xmin.tu)*(499/1153)



g <- g +
  annotation_custom(rasterGrob(tu), xmin.tu, xmax.tu, ymin.tu, ymax.tu)





centroids <- getMap(resolution="li") %>% 
  st_as_sf() %>% 
  mutate(
    CENTROID = map(geometry, st_centroid),
    COORDS = map(CENTROID, st_coordinates),
    COORDS_X = map_dbl(COORDS, 1),
    COORDS_Y = map_dbl(COORDS, 2)
  ) %>% 
  as.data.frame() %>% 
  select(NAME,CENTROID,COORDS,COORDS_X,COORDS_Y) 
    
    
getMap(resolution="high") %>% 
  st_as_sf() %>% 
  full_join(centroids, by="NAME") 

class(wmap)

  # small edits
  wmap <- spTransform(wmap, CRS("+proj=robin")) # reproject
  wmap <-   subset(wmap, !(NAME %like% "Antar")) # Remove Antarctica

f <- f %>% 
  st_transform(., "+proj=merc") %>%
  mutate(
    CENTROID = map(geometry, st_centroid),
    COORDS = map(CENTROID, st_coordinates),
    COORDS_X = map_dbl(COORDS, 1),
    COORDS_Y = map_dbl(COORDS, 2)
  ) %>%
  as_tibble() %>%
  st_as_sf() %>% 
  full_join(data, by="name") 

f %>% 
  filter(name=="France") %>% 
  select(COORDS)

ggplot(data = f) +
  geom_sf(aes(fill=VALUE),color = "white") +
  geom_text(aes(label=VALUE,x=COORDS_X,y=COORDS_Y))+
  coord_sf(xlim=c(-3000000, 4000000),ylim=c(4000000,11000000), crs = st_crs(f), datum = NA)

ggplot(data = f) +
  geom_sf( color = "white") +
  geom_text_repel(mapping = aes(COORDS_X, COORDS_Y, label = name), size = 3, min.segment.length = 0) +
  coord_sf(crs = st_crs(usa_sf), datum = NA) + # styling - not necessary
  theme_void() # styling - not necessary



class(g)

g$centroids <- g %>% 
  st_centroid() %>%
  st_coordinates()
  
  # this is the crs from d, which has no EPSG code:
  st_transform(., "+proj=merc") %>%
  # since you want the centroids in a second geometry col:
  st_geometry()

# check with
plot((g))
plot(g[, 'centroids'], add = T, col = 'red', pch = 19)


g <- g %>%
  st_transform(., "+proj=merc") %>%
  ggplot()+
  geom_sf(aes(fill=pop_est))+
  coord_sf(xlim=c(-3000000, 4000000),ylim=c(4000000,11000000))

g <- g + 
  geom_text(aes(label=round(pop_est,x=centroids.X,y=centroids.Y)))+
  xlab("")+
  ylab("")

ne_countries(scale=110, returnclass = "sf") %>% 
  st_transform("+proj=merc") %>% 
  full_join(data,by="name") %>%
  ggplot()+
  geom_sf(aes(fill=VALUE))+
  coord_sf(xlim=c(-3000000, 4000000),ylim=c(4000000,11000000)) %>% 
  st_bbox()

ne_countries(scale=50, returnclass = "sf") %>% 
  st_transform("+proj=robin") %>% 
  full_join(data,by="name") %>%
  ggplot()+
  geom_sf(aes(fill=VALUE))+
  coord_sf(xlim=c(-1500000, 3000000),ylim=c(3500000,7500000))
```

